最高法院民事裁定　　　　　　　　　 110年度台抗字第1174號
抗　告　人　藍銘洋
訴訟代理人　陳啟昌律師 
上列抗告人因與鄭朝杰等間請求履行契約事件，對於中華民國11
0年7月1日臺灣高等法院裁定（108年度重上更一字第40號），關
於核定訴訟標的價額部分，提起抗告，本院裁定如下：
    主  文
抗告駁回。
抗告訴訟費用由抗告人負擔。
    理  由
按民事訴訟法第77條之2 規定：「以一訴主張數項標的者，其價
額合併計算之。但所主張之數項標的互相競合或應為選擇者，其
訴訟標的價額，應依其中價額最高者定之。以一訴附帶請求其孳
息、損害賠償、違約金或費用者，不併算其價額。」該條第1 項
但書所稱之「數項標的互相競合或應為選擇」者，係指數項標的
之經濟上利益客觀上具有共通性而言。本件抗告人對於原法院更
審判決聲明不服，提起第三審上訴，依其民國109年9月3 日民事
上訴聲明狀所載，上訴聲明分別求為：㈠原審判決駁回上訴人（
即聲請人）後開第㈡至第㈤部分廢棄。㈡撤銷相對人徐清鑫與新
光商業銀行（下稱新光銀行）間就坐落新北市○○區○○段613
、900、901號土地（下稱系爭613、900、901號土地）之信託行
為，並命新光銀行將系爭613、900、901號土地所有權應有部分
1/10回復登記為徐清鑫所有。㈢徐清鑫將系爭613、900、901及
同段第898號土地（下稱系爭898號土地）所有權應有部分1/10回
復登記為相對人鄭朝杰所有。㈣鄭朝杰將同段587（下稱系爭587
號）、613、900、898號土地所有權應有部分1/10移轉登記予伊
。㈤鄭朝杰於伊給付新臺幣（下同）80萬元之同時，將系爭901
號土地所有權應有部分1/10移轉登記予伊。原法院以：鄭朝杰與
徐清鑫約定系爭613、898、900、901號土地交易價額計2億1300
萬元，另系爭587號土地，依公告現值計算土地價值為1492萬362
0元，按應有部分1/10計算，上訴聲明㈡㈢㈣之上訴利益為2199
萬2362元。再加上抗告人與鄭朝杰就系爭901號土地約定買賣價
金為800萬元，按應有部分1/10計算，抗告人關此之上訴利益應
為80萬元（逾應有部分1/10部分，業經本院107年度台上字第216
號判決駁回其上訴確定），原法院據以計算本件更審判決上訴第
三審利益之訴訟標的價額為2279萬2362元，於法並無違誤。抗告
意旨指摘原裁定不當，聲明廢棄，非有理由。
據上論結，本件抗告為無理由。依民事訴訟法第495條之1第1 項
、第449條第1項、第95條、第78條，裁定如主文。
中    華    民    國   110    年    10    月    27    日
                      最高法院民事第八庭
                          審判長法官  陳  玉  完  
                                法官  梁  玉  芬  
                                法官  陳  麗  玲  
                                法官  黃  書  苑  
                                法官  謝  說  容  
本件正本證明與原本無異
                                      書  記  官 
中    華    民    國   110    年    11    月    4     日